臺灣雲林地方法院刑事裁定　　　　　　　 96年度訴字第573號
聲請人　即
被　　　告　己○○
　　　　　　　　　　（
選任辯護人　李建忠律師
上列聲請人即被告違反毒品危害防制條例案件，聲請具保停止羈
押，本院裁定如下：
    主  文
聲請駁回。
    理  由
一、聲請意旨略以：被告己○○於民國96年2 月13日入臺大醫院
    雲林分院開刀治療，並接受鋼釘固定及支架植入手術，於手
    術後須定期至臺大醫院門診治療，且必須觀察手術後狀況再
    作進一步診療。然被告因於96年8 月17日為本院處分羈押，
    目前自身身體疼痛，聲請看守所准被告戒護外醫，經雲林看
    守所於96年11月22日戒護被告至臺大醫院雲林分院門診治療
    ，診斷結果為腰椎手術骨釘脫落鬆動，且有下背痛、下肢麻
    木、需住院檢查，復於同年11月27日再檢查時，發現第5 腰
    椎至第一薦椎腰椎狹窄現象，須追蹤治療，顯見被告所罹疾
    病看守所無治療能力，被告再不接受醫院治療恐有下半身殘
    疾之可能，被告非具保停止羈押在外就醫，已顯難痊癒，爰
    依刑事訴訟法第110 條、114 條之規定，為被告聲請准予具
    保停止羈押。
二、經查：
  (一)被告經訊問後，就檢察官所指被告涉犯毒品危害防制條例第
    4 條第2 項之販賣第二級毒品罪嫌，被告固坦承有交付第二
    級毒品甲基安非他命與甲○○及丙○○，並向她們收得金錢
    ，惟矢口否認有何販賣甲基安非他命之犯行，惟檢察官起訴
    之犯罪事實，業經甲○○、乙○○、丁○○、戊○○、丙○
    ○等人於檢察官面前具結證述明確，復有通訊監察譯文在卷
    可佐，被告犯嫌重大，且被告所犯之罪屬最輕本刑有期徒刑
    5 年以上之重罪，依據被告供述及證人證述內容，成立犯罪
    之機率甚高，被告又自承於95年6 月到96年6 月，1 天或2
    天就要施用安非他命1 次，已經施用甲基安非他命成癮，而
    被告復供稱其禁不起毒品的誘惑，家中有老父及幼女需要照
    顧不能被關起來，在這種情況下逃亡的可能性極高，無法以
    具保方式代替羈押，有羈押之原因及必要，非予羈押，顯難
    進行審判、執行，應予羈押，並自民國96年8 月17日起開始
    羈押。
  (二)被告雖因第五腰椎第一薦椎間盤破裂，於96年2 月13日入臺
    大醫院雲林分院治療，於同年2 月14日接受鋼釘固定及支架
    植入手術，96年2 月19日出院等情，有臺大醫院雲林分院96
    年8 月23日診斷證明書在卷可考，對照檢察官起訴被告涉犯
    毒品危害防制條例第4 條第2 項販賣第二級毒品罪之犯行，
    係自96年4 月至同年7 月間，皆於被告接受上開手術之後，
    可見上開病症並無阻斷被告涉犯販賣第二級毒品罪及持續地
    施用毒品，自難僅憑被告患有前述徵狀，而認被告無逃亡或
    再度施用毒品可能。此外，被告於本院訊問時供認其已經施
    用安非他命成癮，每1 至2 日即需施用安非他命1 次，無法
    面對毒品的誘惑，且家中有老父及幼女需要照顧不能被關起
    來，則被告將來除了面對本案之審理外，尚須接受觀察、勒
    戒之執行，在這種情況下，被告為脫免刑之追訴及執行，其
    逃亡的可能性極高。
  (三)被告目前雖因第五腰椎第一薦椎間盤破裂，甫於96年2 月14
    日手術治療，有臺大醫院雲林分院96年8 月23日診斷證明書
    為證。然而，細究該紙診斷證明書之記載，僅稱「病患需每
    個月門診追蹤」，可見僅須定期戒護被告就醫即可，並非一
    定要住院治療始得醫治。此外，聲請人於96年11月12日庭呈
    之臺大醫院雲林分院96年9 月27日診斷證明書內，亦僅記載
    「必須門診治療」，並未見被告病狀有何進一步惡化之情狀
    。再者，經本院發函詢問臺灣雲林看守所詢問被告近況，臺
    灣雲林看守所回覆略以被告心跳、血壓狀況皆穩定，必要時
    戒護被告外醫，有該所96年10月9 日雲所衛字0963000914號
    函可證。
  (四)被告經雲林看守所於96年11月22日戒護被告至臺大醫院雲林
    分院門診治療，診斷結果固為腰椎手術骨釘脫落鬆動，且有
    下背痛、下肢麻木、需住院檢查，被告復於同年11月27日再
    至同院檢查時，發現第5 腰椎至第一薦椎腰椎狹窄等情，有
    臺大醫院雲林分院96年11月22日、96年11月27日診斷證明書
    各1 紙在卷可稽。但是，細究上開2 紙診斷證明書之內容，
    被告於96年11月22日入院檢查時，醫師囑言需住院檢查，臺
    灣雲林看守所因此隨即於96年11月27日，戒護被告至同院住
    院治療，至同日出院，共住院1 日，醫師於同日囑言「宜門
    診追蹤治療」。則被告經96年11月27日戒護至臺大醫院雲林
    分院住院治療後，醫師囑言已由「需住院檢查」更改為只要
    「門診追蹤」，可見被告病情難謂嚴重。再者，由上開診斷
    內容，益顯臺灣雲林看守所對於被告病情十分重視，均固定
    安排特約醫師診療及開立處方藥服用，且只要被告病情有異
    ，隨即於96年11月15日、22日、27日戒護被告至臺大醫院雲
    林分院就診及住院，此有臺灣雲林看守所96年10月22日雲所
    衛字第0963001023號函附卷足徵。綜上所見，均無證據支持
    被告現若不接受醫院「持續住院」治療恐有下半身殘疾之可
    能，足認並無使被告以具保代替羈押，藉此保外就醫之必要
    性。
  (五)從而，在被告所犯之罪為最輕本刑有期徒刑7 年以上之重罪
    ，被告又有高度逃亡可能性的情況，為保全將來審判之進行
    ，原羈押之必要仍然存在，則聲請人聲請具保停止被告羈押
    ，為無理由，應予駁回。
中　　華　　民　　國　　96　　年　　12　　月　　 4　　日
                  刑事第五庭  審判長法  官  侯廷昌
                                    法  官  王紹銘
                                    法  官  藍家偉
以上正本證明與原本無異。
如不服本裁定，應於裁定送達後5 日內向本院提出抗告狀（須附
繕本）。
                                    書記官  徐基典
中　　華　　民　　國　　96　　年　　12　　月　　4 　　日
